# 请教陈版主和各位大神关于用专项应付款购建固定资产

提问人：guanglv 时间：2018-02-28 09:38:02
某家单位用专项应付款购建固定资产，相关部委出台文件要求该部分固定资产不计提折旧、专项应付款计入资本公积，但是日后处置该固定资产，应该怎么进行账务处理？跪求，在线等。

回答人：chenyiwei
“相关部委出台文件要求该部分固定资产不计提折旧”该做法是否符合会计准则规定？如果该专项应付款确实属于政府资本性投入性质，则在购建完成后，专项应付款转入资本公积，但固定资产应正常计提折旧计入损益或生产成本。日后处置该资产时，对资本公积不进行调整。

提问人：guanglv 时间：2018-02-28 13:23:07
陈版主，在会计准则和相关部委要求会计核算不一致，这种情况应如何处理？

回答人：chenyiwei
应以会计准则规定为准。审计报告是对财务报表是否符合企业会计准则发表意见，附注中的声明也是遵循企业会计准则。